【裁判字號】    96,簡上,477
【裁判日期】    970312
【裁判案由】    竊盜
【裁判全文】
臺灣臺北地方法院刑事判決             96年度簡上字第477號
上  訴  人  臺灣臺北地方法院檢察署檢察官
被      告  甲○○
上列上訴人因被告竊盜案件，不服本院於民國九十六年十一月三
十日所為九十六年度簡字第三五三八號第一審判決（起訴案號：
臺灣臺北地方法院檢察署九十六年度偵字第一八０三四號），提
起上訴，本院管轄之第二審合議庭判決如下：
    主  文
上訴駁回。
    事  實
一、甲○○前有多項違反麻醉藥品管理條例、竊盜、贓物等前科
    ，復因竊盜案件，經本院分別以九十二年度易字第四五九號
    、九十二年度易字第一九０一號判處有期徒刑一年二月、四
    月確定，再經裁定應執行有期徒刑一年四月確定；又因竊盜
    及贓物案件，分別經本院及臺灣基隆地方法院以九十二年度
    簡字第四二七五號、九十四年度易字第六０號判決判處有期
    徒刑二月、七月確定，嗣經臺灣基隆地方法院裁定應執行有
    期徒刑八月確定，上開各罪經接續執行後，於民國九十六年
    二月十八日縮刑期滿執行完畢。詎甲○○猶不知悔改，與真
    實姓名年籍不詳綽號「阿財」之成年男子，共同基於意圖為
    自己不法所有之犯意聯絡，於九十六年八月十四日十五時三
    十五分許，由甲○○騎乘原為其胞兄所使用、車牌號碼ＧＩ
    Ｇ─０七三號重型機車（登記為威技企業有限公司所有）搭
    載「阿財」，行經臺北縣新店市○○路○段二二八巷三五弄
    九號前，見該處放置丁萬貴所有、長約三十公尺之電線無人
    看管，即共同徒手竊取該批電線（價值約新臺幣《下同》一
    千五百元），得手後將該批電線放置於其所騎乘機車之腳踏
    板上並逃離現場，嗣經丁萬貴記下車牌號碼報警循線查獲。
二、案經丁萬貴訴由臺北縣政府警察局新店分局報請臺灣臺北地
    方法院檢察署檢察官偵查起訴，經被告自白犯罪，本院認宜
    以簡易判決處刑，裁定逕以簡易判決處刑。
    理  由
一、按被告以外之人於審判外之言詞或書面陳述，除法律有規定
    者外，不得作為證據，刑事訴訟法第一百五十九條第一項定
    有明文；次按被告以外之人於審判外之陳述，雖不符前四條
    之規定，而經當事人於審判程序同意作為證據，法院審酌該
    言詞陳述或書面陳述作成時之情況，認為適當者，亦得為證
    據；當事人、代理人或辯護人於法院調查證據時，知有第一
    百五十九條第一項不得為證據之情形，而未於言詞辯論終結
    前聲明異議者，視為有前項之同意；同法第一百五十九條之
    五規定甚明。本案認定被告甲○○犯罪事實之證據，部分屬
    於傳聞證據，因被告與公訴人對上開傳聞證據之證據能力均
    不表爭執，本院審酌該等言詞陳述作成之情況，陳述人亦未
    曾主張非出於任意性或不正取供，足信作成時之情況，應無
    違法或不當情事，因而認為適當，故依刑事訴訟法第一百五
    十九條之五規定，該等言詞陳述，具備證據能力而得作為證
    據，合先敘明。
二、訊據被告對於上開竊盜犯行迭於警詢、原審及本院審理時均
    坦承不諱，核與證人即告訴人丁萬貴、證人周明華分別於警
    詢中所為證述情節相符（見臺灣臺北地方法院檢察署九十六
    年度偵字第一八０三四號卷《下稱偵查卷》第十一頁至第十
    四頁），復有現場監視錄影翻拍照片二張附卷可證（見偵查
    卷第二十八頁），足認被告任意性自白核與事實相符，堪以
    採信。綜上，本件事證明確，被告犯行洵堪認定，應依法論
    科。
三、核被告所為，係犯刑法第三百二十條第一項之竊盜罪。被告
    與「阿財」間就上開竊盜犯行，有犯意聯絡及行為分擔，為
    共同正犯。又被告前有多項違反麻醉藥品管理條例、竊盜、
    贓物等前科，復因竊盜案件，經本院分別以九十二年度易字
    第四五九號、九十二年度易字第一九０一號判處有期徒刑一
    年二月、四月確定，再經裁定應執行有期徒刑一年四月確定
    ；又因竊盜及贓物案件，分別經本院及臺灣基隆地方法院以
    九十二年度簡字第四二七五號、九十四年度易字第六０號判
    決判處有期徒刑二月、七月確定，嗣經臺灣基隆地方法院裁
    定應執行有期徒刑八月確定，上開各罪經接續執行後，於九
    十六年二月十八日縮刑期滿執行完畢等情，有臺灣高等法院
    被告前案紀錄表一份在卷可稽，其受有期徒刑之執行完畢，
    五年以內故意再犯本案有期徒刑以上之罪，為累犯，應依刑
    法第四十七條第一項規定，加重其刑至二分之一。原審以被
    告犯行明確，適用刑事訴訟法第四百四十九條第二項、第三
    項、刑法第二十八條、第三百二十條第一項、第四十七條第
    一項、第四十一條第一項前段，刑法施行法第一條之一第一
    項、第二項之規定，量處被告有期徒刑四月，如易科罰金，
    以一千元折算一日，並諭知易服勞役之折算標準，其認事用
    法均無違誤，量刑上並已充分審酌被告素行，所竊取之財物
    價值僅一千五百元，尚非過鉅，及被告犯後坦承犯行等一切
    情狀，亦屬妥適。是公訴人提起上訴，指摘原審判決量刑過
    輕，難認有理由，其上訴應予駁回。
據上論斷，應依刑事訴訟法第四百五十五條之一第一項、第三項
、第三百六十八條，判決如主文。
本案經檢察官王志超到庭執行職務。
中    華    民    國    97    年     3    月    12    日
                  刑事第一庭  審判長法  官  陳興邦
                                    法  官  蘇嘉豐
                                    法  官  劉素如
上正本證明與原本無異。
不得上訴。
                                    書記官  陳育君
中    華    民    國    97    年    3     月    12    日


司法院資訊處製作；財團法人民間司法改革基金會備份。
